【裁判字號】    97,訴,252
【裁判日期】    970229
【裁判案由】    毒品危害防制條例
【裁判全文】
臺灣高雄地方法院刑事判決               97年度訴字第252號
公  訴  人  臺灣高雄地方法院檢察署檢察官
被      告  乙○○
                    （另案
上列被告因毒品危害防制條例案件，經檢察官提起公訴（96年度
毒偵字第10643 號），經本院裁定改行簡式審判程序，判決如下
：
    主  文
乙○○施用第一級毒品，處有期徒刑柒月。
    事  實
一、乙○○前因施用毒品案件，經本院90年度毒聲字第7185號裁
    定送觀察、勒戒後，認有繼續施用毒品傾向，再經本院94年
    度毒聲字第188 號裁定令入戒治處所施以強制戒治，於94年
    9 月9 日停止其處分出所，並因強制戒治期滿經臺灣高雄地
    方法院檢察署檢察官以94年戒毒偵字第499 號為不起訴處分
    ，嗣因施用毒品案件，經本院96年度訴字第1955號判決判處
    有期徒刑8 月，再經本院96年度聲減字第9104號裁定減為有
    期徒刑4 月，如易科罰金，以新臺幣2000元折算1 日確定在
    案，於97年1 月9 日執行完畢 (不構成累犯）。詎仍不知戒
    除毒癮，明知海洛因為毒品危害防制條例第2 條第2 項第1
    款明定之第一級毒品，不得施用或持有，仍基於施用第一級
    毒品海洛因之犯意，於96年10月31日某時，在其位於高雄市
    前鎮區鎮○街45巷3 號住處，以滲入香菸點燃方式，施用第
    一級毒品海洛因1 次。嗣96年11月1 日，在高雄市鎮與凱旋路口，因行跡可疑，為警攔查，經其同意採尿送
    驗後，結果呈海洛因代謝之嗎啡陽性反應，而查悉上情。
二、案經高雄市政府警察局前鎮分局報請臺灣高雄地方法院檢察
    署檢察官偵查起訴。
    理  由
一、本件被告乙○○所犯係死刑、無期徒刑、最輕本刑為3 年以
    上有期徒刑以外之罪，其於準備程序中就被訴事實為有罪之
    陳述，經法官告知簡式審判程序之旨，並聽取公訴人及被告
    之意見後，認為適宜由受命法官獨任進行簡式審判程序，依
    刑事訴訟法第273 條之1 第1 項規定，裁定由受命法官獨任
    進行審判程序。又本件之證據調查，依刑事訴訟法第273 條
    之2 規定，不受同法第159 條第1 項、第161 條之2 、第16
    1 條之3 、第163 條之1 及第164 條至第170 條規定之限制
    ，均合先敘明。
二、訊據被告乙○○對於在上揭時、地，以上述方法施用第一級
    毒品海洛因1 次之事實坦承不諱（本院卷第32頁），被告對
    於在96年11月1 日13時40分許，經其同意採尿送驗，由警方
    提供乾淨空瓶予被告親自排放尿液並簽封之過程，亦不爭執
    （警卷第3 頁），被告尿液送驗結果，經高雄市立凱旋醫院
    以氣相層析質譜法 (GC/MS)確認檢驗結果，呈海洛因代謝後
    之嗎啡陽性反應，有該院96年11月12日轉碼編號A00000000
    號濫用藥物尿液檢驗報告、高雄市政府警察局前鎮分局查獲
    海洛因毒品案件犯罪嫌疑人姓名對照表（編號I360）各1 紙
    在卷為證（警卷第5 、7 頁），足認被告自白與事實相符，
    犯行堪以認定，應予依法論科。
三、被告前因施用毒品案件，經本院90年度毒聲字第7185號裁定
    送觀察、勒戒後，認有繼續施用毒品傾向，再經本院94年度
    毒聲字第188 號裁定令入戒治處所施以強制戒治，於94年9
    月9 日停止其處分出所，並因強制戒治期滿經臺灣高雄地方
    法院檢察署檢察官以94年戒毒偵字第499 號為不起訴處分，
    嗣因施用毒品案件，經本院96年度訴字第1955號判決判處有
    期徒刑8 月，再經本院96年度聲減字第9104號裁定減為有期
    徒刑4 月，如易科罰金，以新臺幣2000元折算1 日確定在案
    ，有臺灣高等法院被告前案紀錄表在卷可稽。是被告經強制
    戒治執行完畢後，5 年內再犯，經依法追訴處罰，復再犯本
    案，已屬3 犯以上，檢察官逕行起訴，即無不合。
四、查海洛因係屬毒品危害防制條例第2 條第2 項第1 款之第一
    級毒品，核被告所為，係犯毒品危害防制條例第10條第1 項
    施用第一級毒品罪。其施用前持有第一級毒品之低度行為，
    應為施用第一級毒品之高度行為所吸收，不另論罪。爰審酌
    被告前因施用毒品經強制戒治執行完畢，猶未戒除施用毒品
    惡習，惟係戕害自身健康，且犯後坦承犯行，尚具悔意，及
    其犯罪之動機、目的、手段等一切情狀，量處如主文所示之
    刑。
據上論斷，應依刑事訴訟法第273 條之1 第1 項、第299 條第1
項前段，毒品危害防制條例第10條第1 項，判決如主文。
本案經檢察官甲○○到庭執行職務。
中    華    民    國    97    年    2     月    29    日
                  刑事第八庭    法  官  曾鈴
以上正本證明與原本無異。
如不服本判決應於收受本判決後10日內向本院提出上訴書狀，並
應敘述具體理由，如未敘述上訴理由者，應於上訴期間屆滿後20
日內補提理由書狀於本院（均須按他造當事人之人數附繕本）「
切勿逕送上級法院」。
中    華    民    國    97    年    3     月     4    日
                                書記官  曾秀鳳
附錄本判決論罪之法條：
毒品危害防制條例第10條第1項


司法院資訊處製作；財團法人民間司法改革基金會備份。
